臺灣臺中地方法院刑事判決　　　　　　　 96年度訴字第693號
公　訴　人　臺灣臺中地方法院檢察署檢察官
被　　　告　甲○○
指定辯護人　本院公設辯護人　丙○○
上列被告因違反槍砲彈藥刀械管制條例案件，經檢察官提起公訴
（95年度偵字第28819號），本院判決如下：
    主  文
甲○○未經許可，持有可發射子彈具有殺傷力之改造手槍，累犯
，處有期徒刑年肆月，併科罰金新臺幣捌萬元，罰金如易服勞
役，以新臺幣貳仟元折算壹日。扣案之改造手槍壹枝（含彈匣壹
個，槍枝管制編號：0000000000號），沒收。
    事  實
一、甲○○曾於民國九十三年間因違反槍砲彈藥刀械管制條例案
    件，經本院判處有期徒刑三月，於九十三年五月七日易科罰
    金執行完畢。其明知未經主管機關許可，不得持有可發射子
    彈具有殺傷力之槍枝及子彈，竟於九十一年間某日某時許，
    在臺中巿復興路後火車站附近遊藝場內，以新臺幣三萬元之
    代價，向真實姓名、年籍不詳，綽號「阿政」之成年男子購
    買仿FN廠半自動手槍製造之槍枝，換裝土造金屬槍管而成，
    可發射子彈具有殺傷力之改造手槍一枝（含彈匣一個，槍枝
    管制編號：0000000000號）及具殺傷力之改造子
    彈三顆（其中二顆已於下列槍擊現場擊發，另一顆經送鑑定
    試射擊發，均僅餘彈殼）後，即將前開槍、彈藏放於其位於
    臺中縣霧峰鄉○○路六四六巷二弄三七號住處，未經許可，
    而無故持有上開槍枝、子彈。迄於九十五年十二月十一日晚
    上十時十分，其與家人吵架後，帶同女友何青穎前往投宿臺
    中縣霧峰鄉○○路五七三之十一號「時常汽車旅館」二Ｏ八
    號房，旋在該二Ｏ八號房車庫入口處前，見何青穎因其與家
    人吵架一事傷心哭泣，心情煩悶，乃持上開改造手槍對空射
    擊二槍（共擊發二顆改造子彈）後，旋將上開改造手槍藏放
    於臺中縣霧峰鄉○○村○○路六二二巷口，嗣經不詳民眾聞
    聲報警，為警起獲扣得上開改造手槍一枝、具有殺傷力之改
    造子彈一顆（經送鑑定試射擊發，僅餘彈殼）及彈殼二個。
二、案經臺中縣警察局霧峰分局報告臺灣臺中地方法院檢察署檢
    察官偵查起訴。
    理  由
一、上揭犯罪事實，業據被告甲○○於警詢、偵查中及本院審理
    時坦承不諱。而扣案之上開改造手槍一枝，經送請內政部警
    政署刑事警察局鑑定結果：送鑑改造手槍一枝（槍枝管制編
    號：0000000000號），認係由仿FN廠半自動手槍
    製造之槍枝，換裝土造金屬槍管而成之改造手槍，機械性能
    良好，可擊發適用子彈，認具殺傷力；送鑑子彈一顆，認係
    以玩具金屬彈殼加裝具直徑約八．ＯＭＭ金屬彈頭而成之改
    造子彈，經試射，可擊發，認具殺傷力，有該局九十六年一
    月二日刑鑑字第Ｚ000000000號槍彈鑑定書一份附
    卷可憑，並有上開改造手槍一枝（含彈匣一個，槍枝管制編
    號：0000000000號）、改造子彈一顆、彈殼二個
    扣案可稽。足徵被告之自白與事實相符。事證明確，被告上
    開犯行，洵堪認定，應予依法論科。
二、核被告所為，係犯槍砲彈藥刀械管制條例第八條第四項之未
    經許可，持有可發射子彈具有殺傷力之改造手槍罪、同條例
    第十二條第四項之未經許可，持有子彈罪。被告以一持有行
    為，同時觸犯上開二罪名，為想像競合犯，應從一重之未經
    許可，持有可發射子彈具有殺傷力之改造手槍罪處斷。其雖
    同時持有子彈三顆，仍為單純一罪，不生想像競合之問題。
    查被告曾於九十三年間因違反槍砲彈藥刀械管制條例案件，
    經本院判處有期徒刑三月，於九十三年五月七日易科罰金執
    行完畢，有臺灣高等法院被告前案紀錄表、臺灣臺中地方法
    院檢察署刑案資料查註紀錄表各一份附卷可憑，其於五年之
    內故意再犯本件有期徒刑以上之罪，為累犯，應依刑法第四
    十七條第一項規定，加重其刑。爰審酌被告有上開前科，素
    行不佳，持有具殺傷力之槍枝、子彈，僅因心情煩悶即對空
    鳴槍發洩情緒，對社會治安及人民生命財產具有潛在之危害
    威脅，惟念其並未持該具有殺傷力之改造手槍另犯他罪，且
    於犯後坦承犯行，已有悔意等一切情狀，量處如主文所示之
    刑，罰金部分並諭知易服勞役之折算標準，以資懲儆。又扣
    案可發射子彈具有殺傷力之改造手槍一枝（含彈匣一個，槍
    枝管制編號：0000000000號），係屬違禁物，應
    依刑法第三十八條第一項第一款規定，併予宣告沒收。至前
    開改造子彈三顆，其中二顆經現場擊發與另一顆經送鑑定試
    射擊發後，雖留有彈殼三個，惟均已失子彈之外形及功能，
    均非屬違禁物，爰均不宣告沒收之，附此敘明。
據上論斷，應依刑事訴訟法第二百九十九條第一項前段，槍砲彈
藥刀械管制條例第八條第四項、第十二條第四項，刑法第十一條
前段、第五十五條、第四十七條第一項、第四十二條第三項前段
、第三十八條第一項第一款，判決如主文。
本案經檢察官乙○○到庭執行職務。
中　　華　　民　　國　　96　　年　　4　　月　　20 　　日
                      臺灣臺中地方法院刑事第11庭
                            審判長法　官  吳進發
                                  法　官　莊嘉蕙
                                  法　官　丁智慧
上正本證明與原本無異。
如不服本判決，應於送達後10日內向本院提出上訴狀（須附繕本
），上訴於臺灣高等法院臺中分院。
                                  書記官  巫偉凱
中　　華　　民　　國　　96　　年　　4　　月　　20 　　日
附錄本案論罪科刑法條全文：
槍砲彈藥刀械管制條例第8條第4項
未經許可，持有、寄藏或意圖販賣而陳列第1項所列槍枝者，處3
年以上10年以下有期徒刑，併科新臺幣700萬元以下罰金。
槍砲彈藥刀械管制條例第12條第4項
未經許可，持有、寄藏或意圖販賣而陳列子彈者，處5年以下有
期徒刑，併科新臺幣300萬元以下罰金。
